臺灣板橋地方法院民事判決　九十一年度訴字第一九七八號
　　原　　　告　乙○○
　　訴訟代理人　甲○○
　　被　　　告　丙　○
右當事人間請求侵權行為損害賠償事件，本院判決如左：
    主      文
被告應給付原告新臺幣捌拾萬零貳仟壹佰柒拾玖元，及自中華民國九十一年八月三十
日起至清償日止按週年利率百分之五計算之利息。
原告其餘之訴駁回。
訴訟費用由被告負擔三分之二，餘由原告負擔。
    事      實
甲、原告方面：
一、聲明：被告應給付原告新臺幣（下同）一百二十萬元，及自起訴狀繕本送達翌日
          起至清償日止按週年利率百分之五計算之利息。
二、陳述：原告遭被告撞傷，車禍迄今已經自行負擔醫藥費約六萬元及全天之看護費
          每日二千元，九十天合計十八萬元，又車禍造成原告腦部受創，並經醫師
          告知日後之情狀恐無法復原，因此二十四小時均需專人看護，對於家屬之
          精神及經濟負擔甚重，故連同醫藥費、看護費、精神慰撫金合計請求被告
          賠償一百二十萬元等語。
三、證據：提出醫療費用收據等影本為證據。
乙、被告方面：
一、聲明：請求駁回原告之訴。
二、陳述：對於車禍之發生無意見，但被告無力負擔賠償金額等語。
丙、本院依職權調取被告丙○之臺灣高等法院被告全國前案記錄表、本院九十年度交
    易字第一五一號刑事案件全卷。
    理      由
一、本件原告主張被告於民國八十九年九月二十七日下午四時許，騎乘ＱＸＪ─七八
    九號重型機車，沿台北縣三峽鎮○○路○段由大溪往三峽方向行駛，行經該路二
    ○三號前，因過失超速行駛，撞及同向在前行走之行人原告乙○○，致使原告倒
    地受有外傷性蜘蛛網膜下出血、硬腦膜下出血、水腦症、左腿深層靜脈栓塞等傷
    害，經送醫治療後，迄今仍有腦萎縮、腦室變大現象、認知能力減退（癡呆）等
    傷害之事實，為被告所不爭執，且有本院九十年度交易字第一五一號刑事案件全
    卷可參，被告所涉刑事責任部分，亦經本院刑事庭判處罪刑確定，有本院九十年
    度交易字第一五一號刑事判決在卷可稽，原告此部分主張應堪信為真實。
二、按因故意或過失，不法侵害他人之權利者，負損害賠償責任。故意以背於善良風
    俗之方法，加損害於他人者亦同。又按汽車、機車或其他非依軌道行駛之動力車
    輛，在使用中加損害於他人者，駕駛人應賠償因此所生之損害。但於防止損害之
    發生，已盡相當之注意者，不在此限。民法第一百八十四條、第一百九十一條之
    二分別定有明文。又按不法侵害他人之身體或健康者，對於被害人因此喪失或減
    少勞動能力或增加生活上之需要時，應負損害賠償責任。而不法侵害他人之身體
    、健康、名譽、自由、信用、隱私、貞操，或不法侵害其他人格法益而情節重大
    者，被害人雖非財產上之損害，亦得請求賠償相當之金額。其名譽被侵害者，並
    得請求回復名譽之適當處分。亦分別為民法第一百九十三條第一項、第一百九十
    五條第一項所明定。則原告請求被告應賠償其因車禍遭被告撞及所造成之傷害所
    致之損害，應屬有據。茲分別就原告請求之金額分述如左：
（一）醫藥費用部分：依據原告所提出之財團法人恩主公醫院醫療費用收據所示，扣
      除全民健康保險已經支付醫院部分外，原告合計支出醫療費用二萬二千一百七
      十九元，就此金額範圍內，原告請求被告賠償其醫療費用為有理由。
（二）看護費用部分：原告因本件車禍受傷，曾長期住院治療，迄今仍有嚴重傷勢遺
      留，所需要之看護費用乃使其增加生活上之需要所支出之費用，則原告請求九
      十天之看護費用，以每日二千元計算，合計十八萬元，亦屬有理由。
（三）精神慰撫金部分：原告連同前述醫療費用及看護費用，合計請求被告賠償一百
      二十萬元，則就其所請求之精神慰撫金部分即為九十九萬七千八百二十一元，
      本院衡量原告所受傷害、被告之過失程度、兩造之社會、經濟地位等情狀，認
      為原告所請求之精神慰撫金應以六十萬元為適當，原告此部分請求於此一範圍
      內為有理由，超過部分則為無理由。
三、綜上所述，原告之請求被告賠償之數額於八十萬二千一百七十九元及自起訴狀繕
    本送達被告翌日即九十一年八月三十日（因被告遷徙，使原告原於本院刑事庭所
    提之附帶民事起訴狀繕本未能送達被告，應以被告於本院三重簡易庭調解期日到
    場視為其知悉被訴事實之翌日起算）起至清償日止按法定利率年息百分之五計算
    之遲延利息之範圍內為有理由，應予准許；至於原告之請求超過該數額部分則為
    無理由，應予駁回。
四、結論：本件原告之訴為一部有理由，一部無理由，依民事訴訟法第七十八條、第
    七十九條但書，判決如主文。
中　　　華　　　民　　　國　　九十一　　年　　 十二　　 月　　　十　　　日
                                臺灣板橋地方法院民事第一庭
~B法　    官　許  瑞  東
右正本證明與原本無異。
如不服本判決，應於判決送達後廿日內，向本院提出上訴狀。
中　　　華　　　民　　　國　　九十一　　年　　 十二　　 月　　　十　　　日
~B法院書記官　陳  淑  芳
